【裁判字號】    99,訴緝,22
【裁判日期】    990630
【裁判案由】    違反懲治走私條例
【裁判全文】
臺灣士林地方法院刑事判決              99年度訴緝字第22號
聲  請  人  臺灣士林地方法院檢察署檢察官
被      告  甲○○
上列被告因違反懲治走私條例案件，經檢察官聲請簡易判決處刑
（91年度偵字第9026號），本院士林簡易庭認本件不宜逕以簡易
判決處刑程序簽由本院刑事庭依通常程序審理（92年度士簡字第
605 號），被告於本院準備程序就被訴事實已為有罪之陳述，經
本院合議庭裁定本件由受命法官獨任依簡式審判程序審理，並判
決如下：
    主  文
甲○○私運管制物品進口逾公告數額，處有期徒刑月。緩刑
年。
    事  實
一、甲○○為「廣大成貿易有限公司」之負責人，明知不得自大
    陸地區私運管制物品進口逾公告數額，竟意圖牟利，於民國
    90年10月9 日，委託不知情之利東報關行申報由香港進口成
    衣貨櫃2 只，櫃號分別為TOLU0000000 號（進口報單號碼：
    AW/90/5852/0009） 及FSCU0000000 號（進口報單號碼：AW
    /90/5852/0020） ，該2 只貨櫃均夾藏大陸地區之管制物品
    大陸製成衣及褲子，其中櫃號TOLU0000000 號中物品之完稅
    價格為新臺幣22萬6,965 元已逾10萬元，另櫃號FSCU000000
    0 號中物品之重量為1,315 公斤已超過1 千公斤，均以管制
    進出口物品論。經警據報循線在臺北縣汐止市○○路○ 段58
    5 號基隆關稅局所屬之環球貨櫃場查獲。
二、案經內政部警政署保安警察第三總隊第二大隊報請臺灣士林
    地方法院檢察署檢察官偵查後聲請簡易判決處刑。
    理  由
一、上開事實，業據被告甲○○於本院審理時業已坦承不諱（見
    本院卷第30頁、第54頁），核與證人鄭錦榮、謝春華於警詢
    時所指述情節相符（見偵卷第8 至10頁、第12至15頁），並
    有財政部基隆關稅局91年11月6 日基普五字第91107292號函
    1 紙及查緝相片6 張等在卷可證（見偵卷第33頁、第38至40
    頁），足認被告前開自白與事實相符，足以採信。本件事證
    明確，被告犯行堪以認定，應依法論科。
二、新舊法比較：
  (一)被告行為後，原懲治走私條例第2 條第1 項規定：「私運管
    制物品進口、出口逾公告數額者，處7 年以下有期徒刑，得
    併科新臺幣20萬元以下之罰金」，業於91年6 月26日修正公
    布為第2 條第1 項：「私運管制物品進口、出口逾公告數額
    者，處7 年以下有期徒刑，得併科新臺幣300 萬元以下罰金
    。」，比較新舊法結果，以適用舊法較有利於被告，自應適
    用91年6 月26日修正前懲治走私條例第2 條第1 項之規定。
  (二)另被告行為後，刑法及其施行法業於民國95年7 月1 日修正
    施行，關於新舊法律變更之比較適用，原則上應就罪刑有關
    之共犯、未遂犯、想像競合犯、牽連犯、連續犯、結合犯，
    以及累犯加重、自首減輕暨其他法定加減原因（如身分加減
    ）與加減例等一切情形，綜其全部罪刑之結果而為比較（最
    高法院95年第8 次會議關於中華民國刑法94年修正施行後之
    法律比較適用決議第一點第(四)小點參照），就刑法第33條第
    5 款修正後，被告莊一郎所犯之91年6 月26日修正前懲治走
    私條例2 條第1 項之罰金刑度已變更為「新臺幣20萬元以下
    罰金，新臺幣1 千元以上；經比較修正前、後之規定，修正
    後刑法第33條第5 款所定罰金之最低數額，較之修正前提高
    ，自以修正前刑法第33條第5 款規定有利於被告。
三、應適用之法律：
  (一)按自大陸地區私運物品進入臺灣地區或自臺灣地區私運物品
    前往大陸地區者，以私運物品進口出口論，適用懲治走私條
    例之規定處斷，為懲治走私條例第12條所明定。被告自大陸
    地區私運管制物品進口已逾公告數額，是核被告所為，係違
    反91年6 月26日修正前之懲治走私條例第2 條第1 項私運管
    制物品進口逾公告數額罪。被告利用不知情報關公司私運進
    口，應論以間接正犯。爰審酌被告犯罪動機、手段、數量不
    多、所生危害及其於犯罪後坦承犯行等一切情狀，爰酌情量
    處如主文所示之刑。
  (二)又按中華民國九十六年罪犯減刑條例第5 條規定：「本條例
    施行前，經通緝而未於中華民國96年12 月31 日以前自動歸
    案接受偵查、審判或執行者，不得依本條例減刑。」，細繹
    其意旨，應認為在上揭條例施行（即96年7 月16日）前經通
    緝者，而於該條例施行後，仍未克自動歸案接受偵查、審判
    或執行者，即不得獲減刑之寬典。本件被告於上開條例施行
    前之92年8 月28日經本院發佈通緝，而於上開條例施行後並
    未自動歸案，乃係遲至99年5 月25日始自願返臺投案，此有
    本院通緝書、撤銷通緝書各1 件在卷足佐。從而被告既於上
    開條例施行前經本院發佈通緝，復未於96年12月31日前自動
    歸案接受審判，依上開條例規定，自不得減刑，併此敘明。
  (三)末查，被告未曾受有期徒刑以上刑之宣告，有卷附臺灣高等
    法院被告前案紀錄表1 份在卷可憑，其因一時失慮，致罹刑
    典，經此刑之宣告，當知所警惕，信無再犯之虞，可認被告
    前揭所受宣告之刑以暫不執行為適當，爰依修正後刑法第74
    條第1 項第1 款之規定（最高法院95年第8 次刑事庭會議決
    議參照）併予宣告緩刑3 年，以啟自新，並觀後效。
據上論斷，應依刑事訴訟法第273 條之1 第1 項、第299 條第1
項，91年6 月26日修正前懲治走私條例第2 條第1 項，懲治走私
條例第11條，刑法第2 條第1 項前段、第74條第1 項第1 款，判
決如主文。
本案經檢察官黃育仁到庭執行職務。
中    華    民    國    99    年    6     月    30    日
                  刑事第四庭法  官  莊明達
以上正本證明與原本無異。
如不服本判決應於收受判決後10日內向本院提出上訴書狀，並應
應敘述具體理由。其未敘述上訴理由者，應於上訴期間屆滿後20
日內向本院補提理由書 (均須按他造當事人之人數附繕本)「切
勿逕送上級法院」。
                            書記官  劉欣怡
中    華    民    國    99    年    6     月    30    日
附錄本案論罪科刑依據法條全文：
91年6月26日修正前懲治走私條例第2 條第1項：
私運管制物品進口、出口逾公告數額者，處7 年以下有期徒刑，
得併科新臺幣20萬元以下罰金。

司法院資訊處製作；財團法人民間司法改革基金會備份。
